臺灣新竹地方法院民事裁定              100年度聲字第519號
聲  請  人  彭泓瑋
相  對  人  祥安不動產開發股份有限公司
法定代理人  陳鴻祥
上列當事人間聲請停止強制執行事件，本院裁定如下：
    主  文
聲請人供擔保新臺幣柒拾肆萬元後，本院100年度司執字第28391
號執行事件之強制執行程序，於本院100年度審訴字第392號債務
人異議之訴事件判決確定前應暫予停止。
    理  由
一、本件聲請意旨略以：相對人執有本院100 年度司促字第6037
    號支付命令及其確定證明書，聲請本院民事執行處以100 年
    度司執字第28391 號案件強制執行聲請人名下之財產，惟本
    院100 年度司促字第6037號支付命令，聲請人並未收受，非
    如確認證明書所載於民國100 年8月8日送達予聲請人，且相
    對人在支付命令案件中所請求者尚有糾葛，聲請人認相對人
    所主張之債權不存在，且消極確認之訴，應由相對人先負舉
    證責任，而作為執行名義之債權不存在，所為之強制執行程
    序應予撤銷，此情業經聲請人向本院民事庭提起100 年度審
    訴字第392 號債務人異議之訴，為免聲請人受有不可回復之
    損害，聲請人願供擔保，請求在上開債務人異議之訴判決確
    定前，停止本院100年度司執字第28391號執行事件之強制執
    行等語。
二、按「有回復原狀之聲請或提起再審或異議之訴，或對於和解
    為繼續審判之請求，或提起宣告調解無效之訴，撤銷調解之
    訴，或對於許可強制執行之裁定提起抗告時，法院依必要情
    形，或依聲請定相當並確實擔保，得為停止強制執行之裁定
    」，強制執行法第18條第2 項定有明文。
三、經查，聲請人對本院100度司執字第28391號執行事件，已提
    起債務人異議之訴，現由本院以100年度審訴字第392號案件
    審理在案等情，業據本院依職權調閱100年度審訴第392號民
    事卷宗核閱無訛，故聲請人聲請在債務人異議之訴判決確定
    前，停止上開強制執行程序，並無不合，應予准許。惟按，
    法院依強制執行法第18條第2 項定擔保金額而准許停止強制
    執行之裁定者，該項擔保係預備供債權人因停止執行所受損
    害之賠償，其數額應依標的物停止執行後，債權人未能即時
    受償或利用該標的物所受之損害額，或其因另供擔保強制執
    行所受之損害額定之，非以標的物之價值或其債權額為依據
    ，最高法院著有86年度台抗字第442 號裁判可資參照。
四、次查，本院100年度司執字第28391號強制執行事件，相對人
    即債權人聲請強制執行之內容為：債務人即聲請人應給付相
    對人新臺幣(下同)2,866,220 元，及自支付命令送達翌日即
    民國100年8月9日起至清償日止，按年息百分之5計算之利息
    ，執行標的為聲請人名下之存款，並經第三人台灣土地銀行
    竹北分行陳報已將聲請人名下之存款足額扣押2,912,623 元
    在案，相對人並撤回對於聲請人其餘部分之強制執行，業據
    本院依職權調閱100年度司執字第28391號民事案卷核閱綦詳
    ，而聲請人提起債務人異議之訴，係請求將上開執行事件強
    制執行程序全部撤銷，故相對人在停止執行期間，即受有未
    能立即取償上開存款之損害，是本院審酌上開各情，暨聲請
    人所提起之債務人異議之訴案情之繁簡程度，參考各級法院
    辦案期限實施要點規定，第一、二、三審程序審判案件之期
    限分別為1年4個月、2年及1年，加上裁判送達、上訴、分案
    等期間，預估聲請人提起債務人異議之訴獲准停止執行因而
    致相對人之執行延宕之期間約為審理期間約為5 年，方得定
    讞等情，及相對人前已繳納執行費用22,930元等情，按法定
    利率年息百分之5計算執行延宕期間5年之損害金額，爰酌定
    聲請人供擔保金額為如主文所示。
五、爰依強制執行法第18條第2項裁定如主文。
中    華    民    國    100   年    10    月    31    日
                  民事第一庭    法      官  王佳惠
以上正本係照原本作成。
如對本裁定抗告，須於裁定送達後10日內向本院提出抗告狀。
中    華    民    國    100   年    10    月    31    日
                                書記官  陳思璟